【裁判字號】    98,監,14
【裁判日期】    980324
【裁判案由】    選定禁治產人監護人
【裁判全文】
臺灣板橋地方法院民事裁定                98年度監字第14號
聲  請  人  乙○○
上列聲請人聲請選定禁治產人甲○○之監護人事件，本院裁定如
下：
    主    文
選定乙○○（男、民國○○年○ 月○○日生、國民身分證統一編號：
Ｚ000000000號）為禁治產人甲○○（女、民國○○年○ 月○○日生、
國民身分證統一編號：Ｚ000000000號）之監護人。
程序費用由聲請人負擔。
    理    由
一、本件聲請意旨略以：聲請人乙○○為甲○○之子，前曾與其
    妹郭碧鳳共同具狀向本院聲請宣告甲○○為禁治產人，業經
    本院於民國97年9 月30日以97年度禁字第281 號裁定宣告甲
    ○○為禁治產人，惟因禁治產人甲○○之親屬會議成員不足
    法定人數，無法召開親屬會議以指定監護人，聲請人遂具狀
    向本院聲請指定禁治產人甲○○之親屬會議會員，復經本院
    於97年12月25日以97年度家聲字第377 號指定甲○○之子女
    乙○○、郭碧鳳、郭聰魁、郭聰哲等4 人擔任其親屬會議成
    員。考量禁治產人甲○○患有腦中風併失智症，因禁治產人
    甲○○並無民法第1111條所定之法定監護人存在，禁治產人
    之親屬已於98年2 月25日依法召開親屬會議，並完成會議紀
    錄，一致同意由聲請人乙○○擔任禁治產人甲○○之監護人
    ，以便照顧甲○○及代為處理相關手續，為此依民法第1111
    條第2 項之規定，由法院徵求親屬會議之意見選定聲請人為
    禁治產人甲○○之監護人等語。
二、按禁治產人之監護人，依下列順序定之：(一)配偶。(二)父母。
    (三)與禁治產人同居之祖父母。(四)家長。(五)後死之父或母以遺
    囑指定之人。不能依前項規定定其監護人時，由法院徵求親
    屬會議之意見選定之，民法第1111條定有明文。
三、經查：
（一）聲請人主張其為甲○○之子，前曾與其妹郭碧鳳共同具狀
      向本院聲請宣告甲○○為禁治產人，業經本院於97年9 月
      30日以97年度禁字第281 號裁定宣告甲○○為禁治產人等
      情，業據聲請人提出本院97年度禁字第281 號民事裁定影
      本、戶籍謄本各1 件為證，並經本院依職權調閱該禁治產
      事件卷宗查明無訛，自應認為真實。
（二）聲請人主張禁治產人甲○○並無民法第1111條第1 項所規
      定之法定監護人，依民法第1111條第2 項所定，由法院徵
      求親屬會議會員即禁治產人之子女郭碧鳳、郭聰魁、郭聰
      哲之意見，禁治產人之親屬已於98年2 月25日依法召開親
      屬會議，並完成會議紀錄，一致同意選定由聲請人乙○○
      擔任禁治產人甲○○之監護人等情，業據聲請人提出戶籍
      謄本2 件、親屬會議會議紀錄、本院97年度家聲字第377
      號民事裁定影本、繼承系統表各1 件為證，復經證人即聲
      請人之配偶張麗珠到院證述屬實，堪信聲請人之主張為真
      實。
（三）聲請人主張禁治產人甲○○目前與其同住一處，平日皆由
      其負責接洽照顧事宜，並支出相關費用之事實，亦經證人
      即聲請人之配偶張麗珠於本院審理時證述明確，且聲請人
      前與其妹郭碧鳳共同具狀向本院聲請宣告甲○○為禁治產
      人後，復至本院應訊接受調查，並繳交禁治產鑑定費用等
      情，業經本院依職權調取該禁治產事件卷宗查閱屬實，足
      認聲請人主張之事實，堪信為真實。
四、按禁治產人之監護人為受監護人之利益，應按受監護人之財
    產狀況，護養療治其身體，民法第1112條定有明文。本件聲
    請人乙○○既為禁治產人甲○○之子，且確有意願擔任禁治
    產人甲○○之監護人，並經郭碧鳳、郭聰魁、郭聰哲等3 人
    組成親屬會議，於98年2 月25日開會同意由聲請人擔任禁治
    產人甲○○之監護人，且據聲請人到院陳稱：「（問：你的
    身分地位為何？）我是師專畢業，之前是國小老師，現在退
    休了，固定領退休金，每月5 萬多元，名下有房地」等語，
    ，並提出財政部台灣省北區國稅財產歸屬資料清單1 件為證
    ，復經證人即聲請人之配偶張麗珠到院證述屬實，足見聲請
    人有相當之經濟能力，而禁治產人甲○○平日均由聲請人負
    責照顧，本院審酌此等情狀，認聲請人應有監護禁治產人甲
    ○○之能力，並適於任之，由聲請人任監護人，符合禁治產
    人甲○○之最佳利益。從而，聲請人聲請本院選定聲請人本
    人為禁治產人甲○○之監護人，洵屬正當，應予准許。
五、依非訟事件法第21條第1 項前段，裁定如主文。
中    華    民    國    98    年    3     月    24    日
                  家事法庭  法  官  郭光興
以上正本係照原本作成
如對本裁定抗告須於裁定送達後10日內向本院提出抗告狀
中    華    民    國    98    年    3     月    24    日
                            書記官  簡維萍


司法院資訊處製作；財團法人民間司法改革基金會備份。
